臺灣基隆地方法院刑事判決　　　　　　　　　　　　　九十一年度易字第三六號
　　公　訴　人　臺灣基隆地方法院檢察署檢察官
　　被　　　告　甲○○
右列被告因家庭暴力之傷害案件，經檢察官提起公訴（九十一年度偵字第三三九九號
），本院判決如左：
    主  文
甲○○傷害人之身體，處拘役拾日，如易科罰金，以佰元折算壹日。
    事  實
一、甲○○曾因傷害罪，經本院於九十年六月十五日以九十年度易字第一六二號判處
    拘役二十日，如易科罰金以三百元折算一日確定，並於九十年七月三日易科罰金
    執行完畢（不成立累犯）。甲○○為乙○○之生父，二人屬家庭暴力防治法第三
    條第三款之家庭成員關係。甲○○於民國九十一年八月二十五日十五時許，與渠
    妻丙○○（業於同月二十八日離婚）及大女兒乙○○、二女兒賴靜琪等人，在臺
    北縣平溪鄉○○村○○街七十四號二樓商討與丙○○離婚事宜，期間因就贍養費
    與乙○○發生爭執，竟基於傷害人身體之犯意，徒手毆打乙○○，致乙○○受有
    頸部多處瘀傷（約七乘一點五公分、八乘二公分及一乘一公分）及四肢多處瘀傷
    （約二乘一公分、三乘一公分、二乘一公分、三乘○點五公分、四乘一公分及三
    乘一公分）等傷害。
二、案經被害人乙○○訴由臺灣基隆地方法院檢察署檢察官偵查起訴。
    理  由
一、訊據被告甲○○對於在上開時、地，有與告訴人乙○○因贍養費而發生爭執之事
    實固坦承不諱，惟矢口否認有何傷害告訴人之犯行，辯稱：我當時與丙○○商討
    離婚事宜，而告訴人頂嘴，我只打告訴人一巴掌，並沒有傷害告訴人云云。惟查
    ，被告於九十一年八月二十五日十五時許，在臺北縣平溪鄉○○村○○街七十四
    號二樓內，與丙○○商討離婚事宜，斯時有告訴人及被告之二女兒賴靜琪在場，
    被告因贍養費與告訴人發生爭執，而以徒手毆打告訴人，致告訴人受有頸部及四
    肢多處瘀傷等情，業據告訴人指訴綦詳，並經目擊證人丙○○、賴靜琪證述屬實
    ，復有臺北縣警察局瑞芳分局平溪分駐所員警工作紀錄簿影本乙份附卷可稽，查
    上開告訴人指稱：「（妳父母何時離婚？）九十一年八月二十五日下午是在談離
    婚的事，同月二十八日他二人去戶政事務所辦離婚登記。」、「（案發當日下午
    ，何人先動手？）被告先動手，因為他不滿，叫我出去，我不出去，他動手打我
    巴掌，再來用拳頭打我後腦勺，之後掐我頸部，我才跟他拉扯，後來是丙○○、
    賴靜琪幫我拉開。」等語；證人丙○○證述：「（案發當時有在場？）有。」、
    「（被告有出手打告訴人？）有，他是用手打，先打她巴掌，後來用拳頭打她後
    腦勺，後來他們發生拉扯，所以我才跟賴靜琪去幫他們拉開。因為當時我們夫妻
    在談離婚，我提到贍養費，告訴人有說要他拿出贍養費，所以他才打她。」等語
    ；證人賴靜琪證述：「（案發當時有在場？）我父母原本就不住在一起，當天被
    告約我母親談離婚的事，我才跟告訴人陪母親去被告處，當時我媽媽說要他拿出
    贍養費。告訴人也說對，被告就突然打告訴人一巴掌，並對告訴人說滾出去，告
    訴人回稱為什麼，被告就出掌打他的頭，告訴人抵抗，後來他們就發生拉扯。」
    、「（告訴人去驗傷時有無在場？）我們三人都有一起到和平醫院去，是從被告
    家中離開後，就去醫院。」、「（告訴人所驗的傷，都是被告所造成的？）是。
    」等語；其三人供陳情節互核一致，綜上，已足認被告於上開時、地確有徒手毆
    打告訴人之行為。又參酌被告在偵查中供承「（有打乙○○？）我沒有打她，但
    有和她發生肢體衝突互相拉扯，我頸部也受傷，是我妻子及我第二女兒及乙○○
    的男友將我拉住。」、在審理中供承「（對起訴書之犯罪事實有何意見？）我當
    時跟她媽媽在談離婚的事，是在我母親菁桐街七十四號二樓，當時她沒大沒小在
    頂嘴，我只打了她一巴掌，後來她媽媽、賴靜琪抓住我。）」等語，益徵被告有
    徒手毆打告訴人巴掌後，續行拉扯告訴人之事實。再依卷附臺北市立和平醫院診
    斷書、診斷證明書及領藥袋，可知告訴人係於案發後同日十八時二十二分，即在
    台北市立和平醫院急診領藥，與其受傷害之時間扣除在途時間後相當，足認告訴
    人所受之傷害確係被告徒手毆打所致，告訴人所受之傷與被告毆打之行為間具有
    相當因果關係存在。綜上所述，被告事後所辯，要屬卸責之詞，不足採信。被告
    罪證明確，犯行洵堪認定，應依法論科。
二、核被告甲○○所為，係犯刑法第二百七十七條第一項之傷害罪。審酌被告僅因細
    故與告訴人起口角爭執，即出手毆打告訴人成傷，渠犯罪之動機在渲洩不滿情緒
    ，犯罪之手段係徒手毆打，犯罪之結果造成告訴人身體多處瘀傷及犯罪後迄未能
    與告訴人以和平理性方式解決糾紛等一切情狀，爰量處如主文所示之刑，並諭知
    易科罰金之折算標準，以示懲儆。
據上論斷，應依刑事訴訟法第二百九十九條第一項前段，刑法第二百七十七條第一項
、第四十一條第一項前段，罰金罰鍰提高標準條例第一條前段、第二條判決如主文。
本案經檢察官熊南彰到庭執行職務。
中      華      民      國    九十一    年     十一     月     十三     日
                                  臺灣基隆地方法院刑事第三庭
                                      法  官  王  福  康
右正本證明與原本無異。
對於本件判決如有不服，應於收受送達後十日內，向本院提出上訴書狀，上訴於臺灣
高等法院，並按他造當事人之人數附具繕本。
                                      書記官  李  國  豪
中      華      民      國    九十一    年     十一     月     十三     日
【附錄論罪法條】
刑法第二百七十七條第一項：
    傷害人之身體或健康者，處三年以下有期徒刑、拘役或一千元以下罰金。
